臺灣臺北地方法院民事判決　　　　　　　　　　　　九十三年度訴字第二五三五號
　　原　　　告　甲○○
　　法定代理人　乙○○
　　訴訟代理人　王元勳律師
　　　　　　　　李怡欣律師
　　被　　　告　丁○○
　兼法定代理人　戊○○
　　訴訟代理人　簡坤明律師
當事人間侵權行為損害賠償事件，本院於民國九十三年十月四日言詞辯論終結，判決
如下：
    主  文
原告之訴及假執行之聲請均駁回。
訴訟費用由原告負擔。
    事實及理由
一、原告主張民國九十二年八月二十九日晚上約十一點半，原告與二名友人相約至住
    家附近之公園碰面，詎原告在徑公園之路上即遭被告及其同夥約十幾人以渠等所
    騎之機車圍住去路，且渠等迅速停好車，邊大罵三字經邊拿出預先準備好之刀子
    ，向原告直衝過來，朝原告之臉部及頭部砍下，幸原告用左手擋了一刀，始保住
    性命，被告不僅先行準備長刀，並夥同友人騎機車圍堵原告之去路，於停放機車
    後更持刀一路追殺原告，而原告當時因手無寸鐵，且邊跑邊用左手抵擋被告殺氣
    騰騰之揮砍，致原告受有「左手掌切割傷勢、七條屈肌肌鍵斷裂、六條手指神經
    斷裂及一條掌動脈斷裂」等功能永久無法恢復之重傷害。被告丁○○行為實已構
    成民法第一百八十四條故意侵權行為，另一被告戊○○為其法定代理人應負連帶
    損害賠償之責任。原告請求之金額如下：
（一）喪失或減少勞動能力部分：原告因被告丁○○故意侵權所致之傷害，除需長期
      接受物理復建療程，並領有中華民國內政部身心障礙（輕度肢障）手冊，查原
      告遭受左手掌切割傷勢、七條屈肌肌鍵斷裂、六條手指神經斷裂及一條掌動脈
      斷裂等功能永久無法恢復之重傷害，致其左手掌及左手五指喪失機能，依勞工
      保險殘廢給付標準表第六十四項規定為第七級殘廢，依附件「喪失或減少勞動
      能力」表，第七級殘廢減少勞動能力之比率為六九‧二一%。又查，目前我國
      勞工最低每月基本薪資為新台幣（下同）一萬五千八百四十元，倘現年僅十七
      歲之原告依勞動基準法第五十四條第一項第一款所定強制勞工退休年齡即滿六
      十歲之規定，則至少尚有四十四年之勞動生產能力。故原告每年喪失或減少勞
      動能力之部分達：15,840×69.21%×12 = 131,554，復依霍夫曼（Huffman）
      係數表，扣除中間法定利息，其一次給付之金額為三百十萬六千零五十九元。
（二）增加原告生活上之需要：
  １、醫療費用：計為一萬一千五百一十七元。
  ２、交通費用：計為四千八百元。依據國泰綜合醫院診斷證明書所載，原告傷後赴
      院急診，接受緊急顯微手術進行傷口縫合後住院，其出院返家休養後，仍遵醫
      矚，於九十二年九月迄同年十一月之為期約二個月期間，每週三度返院進行手
      部復健後續療程，期間來往於住家與醫院之間，皆不得不以計程車代步，其每
      趟往返車資以二百元計，總計支出四千八百元。
（三）非財產上損害賠償即精神慰撫金：一百萬元。原告因被告之不法侵害，除需承
      受身體之劇烈疼痛外，於接受手術、醫療及復健期間，乃至於未來之一切生活
      作息，非但盡需倚賴他人，即維持生命必要之通常需求亦不得不假手他人之勞
      ，身心因之倍感煎熬，精神上所受之痛苦誠難以形諸於文字；猶遑論其受傷當
      時，心靈驚懼受創之程度，猶難撫平抹煞於一時，職是，原告請求非財產上損
      害賠償一百萬元。
      綜上，爰依民法第一百八十四條第一項前段、第一百八十七條第一項（嗣於九
      十三年十月四日言詞辯論時追加第一百八十五條），請求被告連帶給付原告四
      百一十二萬二千三百七十六元，及自訴狀繕本送達之翌日起至清償日止，按週
      年利率百分之五計算之利息，並願供擔保請准宣告假執行等語。
二、被告辯稱於九十二年八月底，被告偕友人至台北市○○○○○街竟與原告不期而
    遇，原告遂再約被告至六張犛，嗣被告至現場之際，竟見原告等多人持刀衝出，
    被告見狀急忙搭乘機車逃離現場，故對原告有受傷乙情，無從知悉。本件原告所
    述「被告不僅先行準備長刀，並夥同友人騎乘機車圍堵原告之去路，於停放機車
    後更持刀一路追殺原告」乙情，絕非事實，被告否認有侵權行為，爰聲明原告之
    訴及假執行之聲請均駁回，如受不利判決請准提供擔保免為假執行等語。
三、按當事人主張有利於己之事實者，就其事實有舉證責任，民事訴訟法第二百七十
    七條定有明文，又原告於起訴原因已有相當之證明，而被告於抗辯事實並無確實
    證明方法，僅空言爭執者，當然認定其抗辯事實之非真正，而應為被告不利之認
    定，又原告對於自己主張之事實已盡證明之責後，被告對其主張，如抗辯其不實
    ，並提出反對之主張者，則被告對其反對之主張，亦應負證明之責，此為舉證責
    任分擔之原則，另民事訴訟法如係原告主張權利者，應先由原告負舉證之責，若
    原告不能舉證，以證實自己主張之事實為真實，則被告就其抗辯事實即令不能舉
    證，或其舉證尚有疵累，亦應駁回原告之訴，有最高法院十七年上字第九一七０
    號、十八年上字第一六七九號、同年上字第二八五五號判例及七十二年台上字第
    四二二五號判決意旨可資參照。本件原告主張被告丁○○有傷害原告之行為，為
    被告丁○○所否認，原告就此應負舉證之責。經查，原告到庭陳稱是原告之乾哥
    哥砍伊，被告丁○○未砍伊等語，證人己○、丙○○亦到庭結證稱其不知原告是
    被誰砍了等語，證人己○雖又證稱其在出院時有聽說是被告丁○○砍的等語，但
    此係屬傳聞證據，不得作為不利於被告丁○○之認定，原告雖嗣又主張被告丁○
    ○與他人有共同傷害原告之行為，惟此為被告所否認，原告復未就被告丁○○有
    與他人共同謀議傷害原告之行為舉證以實其說，是原告主張被告丁○○有傷害或
    共同傷害原告之行為，而請求被告連帶賠償，洵屬無據。
四、從而，原告依侵權行為之法律關係，請求被告連帶給付原告四百一十二萬二千三
    百七十六元，及自訴狀繕本送達之翌日起至清償日止，按週年利率百分之五計算
    之利息，為無理由，應予駁回，又原告之訴既經駁回，其假執行之聲請亦失所附
    麗，應併予駁回。
五、結論：原告之訴為無理由，依民事訴訟法第七十八條判決如主文。
中　　　華　　　民　　　國　　九十三　　年　　　十　　　月　　 十八 　　日
                    民事第六庭  法  官    郭美杏
正本係照原本作成
如對本判決上訴，須於判決送達後廿日內向本院提出上訴狀
中　　　華　　　民　　　國　　九十三　　年　　　十　　　月　　 十八 　　日
                                          書記官    潘惠梅
